【裁判字號】    97,上訴,1811
【裁判日期】    970523
【裁判案由】    毒品危害防制條例
【裁判全文】
臺灣高等法院刑事判決                97年度上訴字第1811號
上  訴  人  臺灣士林地方法院檢察署檢察官
被      告  黃仕宏
上列上訴人因被告違反毒品危害防制條例案件，不服台灣士林地
方法院96年度訴字第1187號，中華民國97年2 月29日第一審判決
（起訴案號：台灣士林地方法院檢察署96年度毒偵字第2488 號）
，提起上訴，本院判決如下：
    主  文
上訴駁回。
    事實及理由
一、依刑事訴訟法第350條、第361條、第362條、第367條規定，
    不服地方法院之第一審判決而上訴者，須提出上訴書狀，並
    應敘明具體理由，為上訴必備之程式；其所提出之書狀未敘
    述上訴理由，或僅曾以言詞陳述上訴理由者，均應於上述期
    間屆滿後20日內補提理由書於第一審法院。第一審法院經形
    式審查，認逾期未補提上訴理由者，應定期間先命補正：逾
    期未補正者，為上訴不合法律上之程式，應以裁定駁回。倘
    已提出上訴理由，但所提非屬具體理由者，則由第二審法院
    以上訴不何法律上之程式，判決駁回。而所謂具體理由，必
    係依據卷內既有訴訟資料或提出新事證，指摘或表明第一審
    判決有何採證認事、用法或量刑等足以影響判決本旨之不當
    或違法，而構成應予撤銷之具體事由，始克當之（例如：依
    憑證據法則具體指出所採證據何以不據證據能力，或依憑卷
    證資料，明確指出所為證據證明力之判斷如何違背經驗、論
    理法則）；倘僅泛言原判決認定事實錯誤、違背法令、量刑
    失之過重或輕微，而未依上揭意旨指出具體事由，或形式上
    雖已指出具體事由，然該事由縱使屬實，亦不足以認為原判
    決有何不當或違法者（例如：對不具有調查必要性之證據，
    法院未依聲請調查亦未說明理由，或援用證據不當，但除去
    該證據仍應為同一事實之認定），皆難謂係具體理由，俾與
    第二審上訴制度旨在請求第二審法院撤銷、變更第一審不當
    或違法之判決，以實現個案救濟之立法目的相契合，並節制
    濫行上訴（參照最高法院97年度台上字第892 號刑事判決意
    旨）。
二、本件檢察官不服原審判決，提起上訴，其於民國（下同）97
    年3 月25日提出檢察官上訴書稱：「被告於93年10月間，分
    別因施用第一級及第二級毒品案件，經臺灣臺北地方法院於
    94年9月12日以94年度訴字第154號判處有期徒刑1年及8月，
    定應執行有期徒刑1年6月確定（於96年7 月16日因減刑出監
    ），且依被告之刑案資料查註紀錄表所載，被告有6 次施用
    毒品前科，是被告黃仕宏在短暫之時間內，密集施用毒品，
    且其於96年7月16日因減刑出監後之1個月再犯本次施用第一
    級毒品罪，足見違法意識甚高。再者雖原審認被告犯罪行為
    未危害他人，然其漏未審酌被告反覆利用國家觀察、勒戒、
    強制戒治之資源，嚴重浪費公帑，原審於本次被告所犯施用
    第一級毒品罪之科刑，竟較輕於被告前次施用毒品第一級毒
    品之刑度4 月，且本件被告又係累犯，是原審所量之刑顯然
    過輕，難認原判決妥適，請撤銷原判決，另為適當之判決」
    等情，檢察官於本院準備程序復以上開上訴書為其上訴要旨
    ，且無任何證據提出或聲請調查（本院97年5 月21日準備程
    序筆錄）。
三、查原審判決係認定：「被告前於90年間，因施用毒品案件，
    經臺灣臺北地方法院裁定送觀察、勒戒及強制戒治，於91年
    10月3 日停止強制戒治，另於93年間因施用毒品案件，經臺
    灣臺北地方法院94年度訴字第154號分別判處有期徒刑1年及
    8月，應執行有期徒刑1年6 月確定，另又犯竊盜罪經台灣板
    橋地方法院94年易字第174 號判處有期徒刑1年6月，嗣經定
    執行刑為2年10 月，再經減刑裁定為應執行有期徒刑1年5月
    ，於96年6 月26日縮刑期滿執行完畢，猶不知悔改，復基於
    施用第一級毒品海洛因之犯意，於96年8 月19日之某時，在
    不詳地點，以針筒施打之方式施用第一級毒品海洛因，嗣於
    96年8月20 日19時10分許，在臺北市○○區○○路與華陰街
    交叉路口處，在其皮夾內為警查扣持有第一級毒品海洛因 1
    小包（毛重0.4120公克，淨重0.2120公克，取樣鑑識0.0050
    公克，驗餘淨重0.2070公克），嗣於同日23時許，在臺北市
    警察局大同分局採集其尿液檢體送驗，經鑑定呈嗎啡陽性反
    應，查知上情。」等情，以被告所為，係犯毒品危害防制條
    例第10條第1 項施用第一級毒品罪。被告因施用第一級毒品
    海洛因而持有第一級毒品海洛因低度行為，為施用之高度行
    為所吸收，不另論罪。又被告有如事實欄所載之犯罪科刑及
    執行情形，此有臺灣高等法院被告前案紀錄表在卷可按，其
    係於受有期徒刑之執行完畢後，5 年內故意再犯本件有期徒
    刑以上之罪，為累犯，應依刑法第47條第1 項之規定加重其
    刑。而判處有期徒刑8 月。至於本案檢察官上開上訴理由書
    所稱對於原審量刑刑度是否顯然過輕部分，原審判決已詳細
    記載其審酌科刑之一切情狀稱：「爰審酌被告已有施用毒品
    之前科，且經觀察、勒戒及強制戒治之治療程序，仍無法戒
    除毒癮復又觸犯本件犯行，顯示其無戒絕之決心，及施用毒
    品係傷害自身健康，所生危害非鉅，本件犯後被告坦承犯行
    ，態度尚屬良好，等一切情狀，量處有期徒刑8 月」（見原
    審判決第2 頁），故原審判決已就量刑刑度詳為審酌並敘明
    理由，核無量刑刑度有違法或不當之情形。檢察官上訴意旨
    僅空泛稱：「原審判決於本次被告犯行所科刑度竟較被告前
    1次犯行所科之刑為低（少4個月），又係累犯，本件量刑顯
    屬過輕」云云，尚不足以影響原審判決量刑刑度之本旨，亦
    不足以認為原審判決有何不當或違法，核非上開法條規定之
    上訴應敘述之具體理由。且檢察官復未另外具體指摘原審判
    決關於認定事實、適用法律及量刑等事項，究竟有何違法或
    不當之具體情形。揆諸上開說明，本件上訴未敘述具體理由
    及不合法律上之程式，應予駁回，並不經言詞辯論為之。
四、據上論斷，應依刑事訴訟法第367條前段，第372條，判決如
    主文。
中    華    民    國    97    年    5     月    23    日
                  刑事第三庭  審判長法  官  蔡秀雄
                                    法  官  謝靜恒
                                    法  官  許文章
以上正本證明與原本無異。
如不服本判決，應於收受送達後十日內向本院提出上訴書狀，其
未敘述上訴之理由者並得於提起上訴後十日內向本院補提理由書
（均須按他造當事人之人數附繕本）。
                                    書記官  蔡慧娟
中    華    民    國    97    年    5     月    23    日


司法院資訊處製作；財團法人民間司法改革基金會備份。
